# 不构成业务和负商誉

提问人：23340025 时间：2022-09-07 13:46:00
请教版主
对于不构成业务的企业合并，应当理解为一项资产收购，针对合并对价超过可辨认净资产公允价值的部分，不确认正商誉，都分配进资产价值中，同时也不计量相关资产价值变动的递延所得税（分配后价值超过公允的部分、公允超过账面的部分）。
那么如果合并对价低于可辨认净资产公允，此时不满足构成业务情况下，是如何理解能否确认负商誉（营业外收入）呢？难道认为是用不公允的价格购买了一项公允的资产，相关差额作为权益交易计入资本公积？
搜了下不构成业务的处理，有以下两个文件，但其中都明确了收购标的是上市公司。
（财会函[2008]60号： 企业购买上市公司，被购买的上市公司不构成业务的，购买企业应按照权益性交易的原则进行处理，不得确认商誉或确认计入当期损益；监管规则适用指引——会计类第 1 号： 反向购买中，被购买方（即上市公司）构成业务的，购买方应按照非同一控制下企业合并的原则进行处理。被购买方不构成业务的，购买方应按照权益性交易的原则进行处理，不得确认商誉或当期损益。）

回答人：chenyiwei
如果低于公允价值的资产收购是发生于关联方之间，则购买方将资产按公允价值入账，公允价值与关联交易价格之间的差额确认为资本公积。
如果该交易本身是公允的，例如按清算价格低价收购破产企业的财产，则将交易总价（实际取得成本）按照所取得的各项资产的相对公允价值比例分配，确定各项取得资产的入账价值。这种情况不涉及资本公积或者营业外收入的确认。
该交易不涉及反向购买，不适用财会函[2008]60号。